---
title: "Module 4   "
subtitle: " </br> Vizualization of data"
author: "Christian Bomholt"
date: "2018/3/12"
output:
  xaringan::moon_reader:
    lib_dir: libs
    nature:
      highlightStyle: github
      highlightLines: true
      countIncrementalSlides: false
---

```{r setup, include=FALSE}
options(htmltools.dir.version = FALSE)
knitr::opts_chunk$set(warning=FALSE, message=FALSE, fig.height = 4, fig.width = 9,dpi=300)

library(ggplot2)
library(readxl)
library(dplyr)
library(tidyr)
library(tibble)
library(xts)
```


---

# Indhold af modul

- Kort gennemgang af plotting biblioteker
  0. `Base`
  1. `plotly`
  2. `highcharter` 
  3. `dygraphs`
  4. `ggplot2`
  5. `leaflet`

---

class: inverse, middle

# Plotting: Exempel Hungarnske 10 års renter

---

### Base plotting

```{r}
df <- read_excel('../data/xl/R.xlsx',col_names = T)
df$Date <- as.Date(df$Date,origin = '1970-01-01')

plot(df$Date,df$Yield, ylab = 'Yield', xlab='Date')
```


---

### Multiple lines

```{r}
vals <- c('Yield','CPI')
matplot(df$Date,df[,vals],ylab='Value',
        xlab='Date',xaxt="n", pch=c('o+'))
legend(15000, 2, vals, pch = "o+", col = rep(c(1,2)))
```


---

### `ggplot2`

```{r}
library(ggplot2)
ggplot(df,aes(x=Date, y=Yield)) +
  geom_point()
```

---

### Multiple lines

```{r}
df %>% select(Date,Yield,CPI) %>% gather(key,value,-Date) %>% 
ggplot(aes(x=Date, y=value, color=key)) +
  geom_line() +
  geom_point()
```


---

### Interaktive plots `plotly`

```{r, dpi = 80}
library(plotly)
plot_ly(df, x= ~ Date, y = ~Yield)
```


---

### Multiple lines

```{r, dpi = 100}
df %>% select(Date,Yield,CPI) %>% gather(key,value,-Date) %>% 
  plot_ly(x= ~ Date, y = ~value, symbol=~key)

```



---

### `highcharter`

```{r, dpi = 100, fig.height=3, out.height=3}
library(highcharter)
df %>% select(Date,Yield,CPI) %>% gather(key,value,-Date) %>% 
  hchart("scatter", hcaes(x=Date,y=value, group= key))
```

---

### Line-charts

```{r}
df %>% select(Date,Yield,CPI) %>% gather(key,value,-Date) %>% 
  hchart("line", hcaes(x=Date,y=value, group= key))
```

---

### `xts`

Nogle pakker benytter `xts` formatet til til tidsserier

```{r}
df1 <- df %>% column_to_rownames(var = "Date") %>% select(Yield,CPI) %>%
  as.xts()  
```


---

### Kan styles til `stocks`

```{r, dpi = 90}
highchart(type = "stock") %>% 
  hc_add_series_xts(df1[,1], id = colnames(df1)[1],name = colnames(df1)[1]) %>% 
  hc_add_series_xts(df1[,2], id = colnames(df1)[2],name = colnames(df1)[2])
```


---


### dygraphs

```{r,dpi = 90}
library(dygraphs)
df %>% column_to_rownames(var = "Date") %>% 
  select(Yield,CPI) %>%
  as.xts() %>% 
  dygraph()
```

---

### Multiple plots

```{r,eval=FALSE}
df %>%
  tidyr::gather(variable, value, -Date) %>%
  transform(id = as.integer(factor(variable))) %>%
  plot_ly(x = ~Date, y = ~value, color = ~variable, colors = "Dark2",
          yaxis = ~paste0("y", id)) %>%
  add_lines() %>% 
  subplot(nrows = 5, shareX = TRUE)
```

---

### Multiple plots

```{r,eval=TRUE,echo=FALSE, dpi=90}
df %>%
  tidyr::gather(variable, value, -Date) %>%
  transform(id = as.integer(factor(variable))) %>%
  plot_ly(x = ~Date, y = ~value, color = ~variable, colors = "Dark2",
          yaxis = ~paste0("y", id)) %>%
  add_lines() %>% 
  subplot(nrows = 5, shareX = TRUE)
```

---

### Highcharter maps

```{r,eval=FALSE}
data(unemployment)

map <- hcmap("countries/us/us-all-all", data = unemployment,
             name = "Unemployment", value = "value", joinBy = c("hc-key", "code"),
             borderColor = "transparent") 

map %>%
  hc_colorAxis(dataClasses = color_classes(c(seq(0, 10, by = 2), 50))) %>% 
  hc_legend(layout = "vertical", align = "right",
            floating = TRUE, valueDecimals = 0, valueSuffix = "%") 
```
---

### Highcharter maps

```{r,eval=T, echo=FALSE}
data(unemployment)

map <- hcmap("countries/us/us-all-all", data = unemployment,
             name = "Unemployment", value = "value", joinBy = c("hc-key", "code"),
             borderColor = "transparent") 

map %>%
  hc_colorAxis(dataClasses = color_classes(c(seq(0, 10, by = 2), 50))) %>% 
  hc_legend(layout = "vertical", align = "right",
            floating = TRUE, valueDecimals = 0, valueSuffix = "%") 
```


---

### leaflet

```{r, dpi = 90}
library(leaflet)
leaflet() %>%
  addTiles() %>%  # Add default OpenStreetMap map tiles
  addMarkers(lng=12.4111338, lat=55.8354388, popup="Beredskabsstyrelsen")
```


---


class: inverse, middle

# Mini opgave

- Plot prisen på avocadoer over tid for de to stater
- overvej håndtering af avocado typen i.e. "convetional" and "organic"
- argumenterne `symbol` og `color` kan bruges

```{r,eval=FALSE}
library(readr)
data <- read_csv("../data/avocado.csv") %>%
  filter(region == "Boston" | region == "Albany")
```

---

class: inverse, middle

## Videre læsning

- http://jkunst.com/highcharter/
- https://r4ds.had.co.nz/data-visualisation.html
- https://plot.ly/r/
- https://rstudio.github.io/leaflet/
