---
title: "Module 1   "
subtitle: " </br> Installing packages in R"
author: "Christian Bomholt"
date: "2018/11/7"
output:
  xaringan::moon_reader:
    lib_dir: libs
    nature:
      highlightStyle: github
      highlightLines: true
      countIncrementalSlides: false
---

```{r setup, include=FALSE}
options(htmltools.dir.version = FALSE)
```


---

# Indhold af modul

- Installation af pakker
- Funktioner til indlæsning af pakker 

---

class: inverse, middle

# Installation af pakker

---

# install.packages()

Installation af pakker foregår ved brug af `install.packages()` kommandoen, som tager navnet på en pakke som argument i string format. 

```{r, eval=FALSE}
install.packages('tidyr')
```

Man kan installere flere pakker ved at give en vektor af syrings til `install.packages()`

```{r, eval=FALSE}
packages <- c('dplyr','plotly','rmarkdown',
              'tidyr')

install.packages(packages)
```

---

class: inverse, middle

# Funktioner til indlæsning af pakker 

---

#library()

Brug af installeret pakke sker ved kommandoen `library()`.

```{r, eval=FALSE}
install.packages('tidyr')
library(tidyr)
```

Dette giver adgang til pakkens funktioner som her `gather()` og `spread()`

```{r, eval=FALSE}
stocks <- tibble(
  time = as.Date('2009-01-01') + 0:9,
  X = rnorm(10, 0, 1),
  Y = rnorm(10, 0, 2),
  Z = rnorm(10, 0, 4)
)

gather(stocks, stock, price, -time)
```

---

# Fjern indlæst pakke fra miljø

Ved indlæsning af flere pakker øges sandsynligheden for at 2 pakker indeholder en funktion med samme navn, og det er ikke altid tydeligt hvilken version man ender med at bruge.

```{r,eval=FALSE}
library(dplyr)
library(plyr)
#You have loaded plyr after dplyr - this is likely to cause problems
```

Eksempelvis ved `plyr` og `dplyr` pakkerne kan det være fordel agtigt at kunne fjerne den ene hvis den anden ønskes loaded. 

```{r,eval=FALSE}
detach("package:tidyr", unload=TRUE)
```

---

# Alternativer til library
  
Pakke-funktionalitet kan også bruges uden `library` kommandoen, ved isedet at skrive pakkens navn e.g. `tidyr` efterfulgt af dobelt kolon `::` 

```{r, eval=FALSE}
stocks <- tibble(
  time = as.Date('2009-01-01') + 0:9,
  X = rnorm(10, 0, 1),
  Y = rnorm(10, 0, 2),
  Z = rnorm(10, 0, 4)
)

tidyr::gather(stocks, stock, price, -time)
```

##### Bemærk her behøver man ikke at loade hele pakken, men kan nøjes med at pege på de funktioner man ønskser bruge. 

---

# Alternativer til library

Man kan også loade pakker med `require()` kommandoen. Denne kaster ikke fejl hvis pakken ikke findes. Kan anvendes som

```{r,eval=FALSE}
if (require('foo')) {
  awesome_foo_function()
} else {
  warning('You missed an awesome function')
}
```

### Bemærk:

Mange fraråder denne da den essentielt set blot forsøger at loade en pakke, mens `library()` loader pakken. Se evt.:
https://yihui.name/en/2014/07/library-vs-require/

---

# Alternativer til library

pacman kan komprimere samt lette besværet ved installation af pakker. `p_load()` kommandoen loader pakken og installerer den såfremt den ikke allerede er installeret. *God at bruge når man skal dele kode*.

```{r, eval=FALSE}
library(pacman)
p_load(
  dplyr,
  plotly,
  rmarkdown,
  tidyr)
```

Kan også anvendes med `::` notation

```{r,eval=FALSE}
pacman::p_load(...)
```

---

class: inverse, middle

# Opgave 

---

# Opgave

- Installér
  - `dplyr`,`tidyr` 
  - `ggplot2` og `readxl` med et kald til `install.packages`
- prøv kommandoen `diamonds`
- indlæs pakken `ggplot2` 
- prøv kommandoen `diamonds`
- `mutate(diamonds,price_carat=price/carat)`



(Blot til reference så kan alle 4 pakker installeres med `install.packages(tidyverse)`)

```{r,eval=FALSE}
tidyverse_packages()
#>  [1] "broom"      "cli"        "crayon"     "dbplyr"     "dplyr"     
#>  [6] "forcats"    "ggplot2"    "haven"      "hms"        "httr"      
#> [11] "jsonlite"   "lubridate"  "magrittr"   "modelr"     "pillar"    
#> [16] "purrr"      "readr"      "readxl"     "reprex"     "rlang"     
#> [21] "rstudioapi" "rvest"      "stringr"    "tibble"     "tidyr"     
#> [26] "xml2"       "tidyverse" 
```

https://www.tidyverse.org/
