---
title: "Module 5  "
subtitle: " </br> databaser og SQL med R"
author: "Christian Bomholt"
date: "2018/11/4"
output:
  xaringan::moon_reader:
    lib_dir: libs
    nature:
      highlightStyle: github
      highlightLines: true
      countIncrementalSlides: false
---

```{r setup, include=FALSE}
options(htmltools.dir.version = FALSE)
knitr::opts_chunk$set(warning=FALSE, message=FALSE)

```


---

# Indhold af modul

-  SQL og databaser med R 
  - Oprettelse af lokal database
- `dplyr` med `RDBMS`


---

class: inverse, middle

# SQL

---

# SQL

*S*tructured *Q*uery *L*anguage er *lingua franca* når der skal kommunikeres med databaser. I `R` facilliteres det med pakken `DBI` som kreerer en fin front-end som andre backend rettede pakker kobles op på e.g. `(SQLite, MySQL, PostgreSQL, MonetDB, etc.)`   

- Vi skal bruge simpleste backend løsning nemlig `SQLite`, dette gøres med pakken `RSQLite`

```{r, eval=FALSE}
install.packages('DBI')
install.packages('RSQlite')
```

---

### Indlæs tables med `DBI`

Dette gøres med `dbReadTable(connection, table)`, hvor `connection` er en forbindelse til en database, og `table` er navnet på en tabel i databasen.

- Vi kan connecte til eksempel databasen i pakken `RSQLite`:

```{r}
library(DBI)
library(RSQLite)
db <- RSQLite::datasetsDb()
dbReadTable(db, "mtcars", row.names = T)[1:3,1:3]
dbDisconnect(db)
```

---

### Eksempel på SQL statement

Pakken `DBI` har konstrueret et makkerpar bestående af `dbSendQuery()` som sender en forespørgsel til en connection og `dbFetch()` som henter resultatet: 

```{r}
con <- RSQLite::datasetsDb()
res <- dbSendQuery(con, "SELECT * FROM mtcars WHERE cyl = 4")
dbFetch(res)[1:3,]
dbClearResult(res)
dbDisconnect(con)
```

---

class: inverse, middle

# Opret lokal database

---

### Lokal database

Man kan oprette en `SQLite` database ved at give en ikke eksisterende `.sqlite` til `dbConnect()`. Herefter kan skrives tabeller til den nyligt oprettede database.  


```{r,eval=TRUE}
airports <- read.csv("../data/airports.csv")

con <- dbConnect(SQLite(), dbname="../data/airports.sqlite")
dbWriteTable(con, "airport", airports, overwrite=T)
dbReadTable(con, "airport")[1:3,1:3]
dbDisconnect(con)
```

###### Note :  `copy_to` er en identisk wrapper til `dbWriteTable` som måske er lettere at huske

---

### Undersøg database

Uden interface som `MSSQL` kan det være svært at eksaminere en given database. Til dette formål findes funktioner som `dbListTables` og `dbListFields`. Som hhv. lister tabeller i en database og deres søjler.

```{r}
con <- dbConnect(SQLite(), dbname="../data/airports.sqlite")
dbListTables(con)
dbListFields(con, "flights")
dbDisconnect(con)
```


---

class: inverse, middle

# `dplyr`s interaction med databaser 

---



### Lav manipulationer med `dplyr` på tabeller i DB

Hvis man er mere tryk ved `dplyr` end `SQL` kan man bruge de kendte funktioner fra dplyr direkte på forbindelsen til databasen med `tbl()` funktionen.

```{r}
library(dplyr)
con <- dbConnect(SQLite(), dbname="../data/airports.sqlite")

tbl(con, "flights") %>%
  group_by(origin) %>%
  tally() %>%
  collect()
```

---

### Bag tæppet på `dplyr` og `DBI`

`dplyr` funktions kald omsættes til `SQL` når man interegerer med en `DBI` forbindelse. Det kan ses ved 

```{r,message=TRUE}
tailnum_delay_db <- tbl(con, "flights") %>% 
  group_by(tailnum) %>%
  summarise(
    delay = mean(arr_delay),
    n = n()
  ) %>% 
  arrange(desc(delay)) %>%
  filter(n > 100)

tailnum_delay_db %>% show_query()
```

---

### En teknisk detalje

`dplyr` funktionskald til en `DBI` forbindelse benytter det man kalder `lazy-evaluation`, det vil sige at ingen beregminger udføres før en funktion kaldes der har behov for udregningens resultat, disse kaldes `eager actions`. Et eksempel herpå er `collect` eller `dbWriteTable`/`copy_to`

```{r}
df <- tbl(con, "flights") %>% 
  group_by(tailnum) %>%
  summarise(
    delay = mean(arr_delay),
    n = n()
  ) %>% 
  arrange(desc(delay)) %>%
  filter(n > 100)

df$n
df<- df %>% collect()
df$n[1:3]
```


---

class: inverse, middle

# Plotting med `DBI` forbindelse 

---

### plot kan laves med `dbplot` eller `ggplot2`

```{r, fig.height=4,fig.width=10, dpi=400}
library(ggplot2)
tbl(con, "avocados") %>% 
  filter(type=="conventional") %>% collect() %>% 
  mutate(Date=as.Date(Date, origin = "1970-01-01")) %>% 
  ggplot(mapping = aes(x = Date, y = AveragePrice)) +
  geom_point(alpha = 5/50) +
  geom_smooth(color = "red") + xlab("Date") +
  ylab("Average price (of a single avocado)")
```


---

class: inverse, middle

# Opgave

  - Kreér en lokal database
  - indsæt datasættet `ggplot2::diamonds`
  - Konstruér en  `SQL query` som giver alle diamanter med clarity `VVS2` og color `E`
  - Prøv at udregn gennemsnitsprisen pr klarhed med `dplyr` samt pris/carat
  - Sortér begge resultater fra størst til mindst

---

class: inverse, middle

# Videre læsning

- https://db.rstudio.com/getting-started/

