---
title: "Module 2   "
subtitle: " </br> Importing data from flat-files"
author: "Christian Bomholt"
date: "2018/11/7"
output:
  xaringan::moon_reader:
    lib_dir: libs
    nature:
      highlightStyle: github
      highlightLines: true
      countIncrementalSlides: false
---

```{r setup, include=FALSE}
options(htmltools.dir.version = FALSE)
knitr::opts_chunk$set(warning=FALSE, message=FALSE)
library(DT)
library(dplyr)
shower <- function(df){
  datatable(df %>% head(5), options = list(dom='t'), rownames = F)
}
```


---

# Data Import

- Indlæsning af standard fil-formater
  - .xlsx
  - .csv
- Performance optimerede fil-formater


### Motivation:

Man kan spare meget tid ved at bruge en smule ekstra energi på indlæsningen af data, fremfor blindt at indlæse data og derefter bruge kræfter på rensning af data.

---

class: inverse, middle

#  Indlæsning af standard fil-formater

---

# .xlsx filer

Vi bruger pakken `readxl` til indlæsning af `.xlsx`. Pakken indeholder en række eksempler som kan benyttes til at teste funktionalitet med.

```{r}
library(readxl)
readxl_example()
```


```{r,eval=FALSE}
#system(paste("xdg-open",readxl_example("datasets.xlsx")))
readxl_example("datasets.xlsx")
```

---

Vi indlæser dataen med `read_excel()`

```{r,eval=FALSE}
read_excel(path, sheet = NULL, range = NULL, col_names = TRUE,
  col_types = NULL, na = "", trim_ws = TRUE, skip = 0, n_max = Inf,
  guess_max = min(1000, n_max))
```

```{r}
xlsx_example <- readxl_example("datasets.xlsx")
read_excel(xlsx_example) %>% shower()
```


---

# Sheet specifikation

Det er muligt at specificerer hvilket `sheet` man ønsker

```{r}
excel_sheets(xlsx_example)
```

```{r}
read_excel(xlsx_example, sheet = "chickwts")  %>% shower()
```

---

# Subsetting options

Der er flere muligheder for at subsette data under import, dette er performance fremmende 

```{r}
read_excel(xlsx_example, n_max = 2)  %>% shower()
```

```{r}
read_excel(xlsx_example, range = "C1:E3")  %>% shower()
```

---

# Subsetting options

```{r}
read_excel(xlsx_example, range = cell_rows(1:2)) %>% shower
```

Yderligere kan man subsette med

```{r,eval=FALSE}
read_excel(xlsx_example, range = cell_cols("B:D"))
read_excel(xlsx_example, range = "mtcars!B1:D5")
```



---

# Na håndtering

Det kan være vigtigt at have ens `NULL` værdier korrekt encoded, da mange pakker har intelligent håndtering af disse. Det kan gøres ved

```{r}
df <- read_excel(xlsx_example)
df[df=="setosa"] <- NA
```

eller

```{r}
read_excel(xlsx_example, na = "setosa") %>% shower
```

---

# Write to .xlsx

Dette kan gøres med pakken `openxlsx`

Her konstrueres en `list()` hvor hvert navn i listen bliver et `sheet` i den endelige excel fil.


```{r,eval=FALSE}
l <- list(iris = iris, mtcars = mtcars, chickwts = chickwts, quakes = quakes)
openxlsx::write.xlsx(l, file = "inst/extdata/datasets.xlsx")
```


---

class: inverse, middle
  
#  Lille opgave

---

## Opgave

- Forsøg at anvende nogle af disse teknikker på filen `"../data/xl/haver.xlsx"` 
- Bemærk det sære dato format samt `NA` værdierne. 

```{r,eval=FALSE}
read_excel("../data/xl/haver.xlsx") %>% shower
```



---

class: inverse, middle

#  CSV

---

Vi bruger pakken `readr` til indlæsning af `.csv` som indeholdder funktionen `read_csv()`. Man kan også bruge `base` funktionen `read.csv()`, men der er følgende grunde til at bruge `readr` istedet.

### `readr`:
- er typisk meget hurtigere  `(~10x)`  end `base`. Ved store filer får man en progress bar så man kan holde øje med fremskridt.

- konverterer ikke `characters` til `factors`, samt har nogle fornuftige default indstillinger ifht. søjler og rækker.

- er reproducérbar, `read.csv()` fra `base` er afhængig af miljøvariable og kører derfor ikke éns fra linux maskine til windows/mac maskine. 


---
## readr

Pakken tager en `file-path` som første argument.

```{r}
library(readr)
read_csv("../data/airports.csv") %>% shower
```


---

#### `read_csv` funktionalitet

Man kan bruge pakken `readr` til at kreere en `data.frame` fra en `string`

```{r}
read_csv("a,b,c
1,2,3
4,5,6") %>% shower
```


---

#### `read_csv` funktionalitet


Dette vil vi bruge til at demonstrere `read_csv`'s features. Du kan bruge `skip=n` til at skippe de første `n` linjer.

```{r}
read_csv("første linje med metadata
  anden linje med metadata
  x,y,z
  1,2,3", skip = 2) %>% shower
```

Eller hvis din fil indeholder kommentarer, kan man supplere `comment = "#"` hvis kommentarerne er markeret memd `#`

```{r}
read_csv("# A comment I want to skip
  x,y,z
  1,2,3", comment = "#") %>% shower
```

---

### `read_csv` funktionalitet: Søjle navne

Vi kan sætte `col_names = FALSE` hvis vores fil ikke indeholder brugbare søjlenavne.

```{r}
read_csv("1,2,3\n4,5,6", col_names = FALSE) %>% shower
```

---

### `read_csv` funktionalitet: Søjle navne

Endvidere kan vi specificere søjlenavne `col_names=c("søjle1","søjle2")` 

```{r}
read_csv("1,2,3\n4,5,6", col_names = c("x", "y", "z")) %>% shower

```

---

### `readr` funktionalitet

Vi kan igen vælge at håndtere `NA` værdier allerede ved import, dette gøres ved `na = "#NA-representation"`.

```{r}
read_csv("a,b,c\n1,2,.", na = ".") %>% shower
```

---

# Avanceret funktionalitet: data-skema

`read_csv()` bruger som standard de første `1000` rækker til at gætte typen af data i hver søjle. Men nogle gange er det ikke nok som set i nedenstående eksempel.

```{r, message=FALSE}
read_csv(readr_example("challenge.csv"))[c(1:2,1999:2000),] 
```

---

# Avanceret funktionalitet: data-skema


Her er vi nød til at hjælpe `read_csv()` på vej ved at specificere `col_types`  

```{r}
read_csv(
  readr_example("challenge.csv"), 
  col_types = cols(
    x = col_double(),
    y = col_character()
  )
)[c(1:2,1999:2000),]  
```

---

# Avanceret funktionalitet: data-skema


Dette hjælper søjlen `x` men `y` kan også hælpes på vej ved at caste til dates:

```{r}
read_csv(
  readr_example("challenge.csv"), 
  col_types = cols(
    x = col_double(),
    y = col_date()
  )
)[c(1:2,1999:2000),] 
```

---

class: inverse, middle

#  Opgave

---

## Opgave

- Forsøg at anvende nogle af disse teknikker på filen `"../data/exercise.csv"` 

```{r,eval=FALSE}
path <- "../data/exercise.csv"
data <- read_csv(path)
```

- Bonus prøv 

```{r}
path <- "../data/exercise_2.csv"

```


---

class: inverse, middle

#  Performance optimerede fil-formater

---

## Performance optimerede fil-formater

"Binary formats would be much faster than the csv format, because csv takes more space on disk, is row based, uncompressed and needs to be parsed into a computer-native format to have any meaning. So any serializer that’s working on csv has an enormous disadvantage as compared to binary formats."

src: http://www.fstpackage.org/

```{r}
library(feather)
library(data.table)
library(fst)
library(readr)
```

Vi forsøger at sammenligne de bedste options til performance I/O.

---

Syntaxen er dejlig ens for alle disse

```{r,eval=FALSE}
# fst
fstwrite <- timer(write.fst(df, "dataset.fst"))
fstread  <- timer(read.fst("dataset.fst"))

#fread
dtwrite <- timer(fwrite(df, "dataset.csv"))
dtread  <- timer(fread("dataset.csv"))

#base

basewrite <- timer(write_rds(df, "dataset.rds"))
baseread  <- timer(read_rds("dataset.rds"))

#feather

featherwrite <- timer(write_feather(df, "dataset.feather"))
featherread  <- timer(read_feather("dataset.feather"))
```

### Go to demo
